臺灣臺南地方法院刑事判決　　　　　　　　　　　　九十年度南簡上字第一六號
　　上　訴　人
　　即　被　告　丙○○
　　　　　　　　丁○○
右上訴人等因竊盜案件，不服本院臺南簡易庭九十年度南簡字第六四七號中華民國九
十年九月二十一日第一審簡易判決（聲請案號：九十年度偵字第一○○六八號）提起
上訴，本院管轄第二審之合議庭判決如左：
    主  文
上訴駁回。
丙○○、丁○○均緩刑貳年。
    事  實
一、丙○○與丁○○基於意圖為自己不法所有之犯意聯絡，於民國九十年八月三十一
    日二十一時三十分許，在台南縣關廟鄉○○村○○路四三二號旁甲○○所經營之
    廢棄車場，持客觀上可供兇器使用之尖嘴鉗一把、十字型螺絲起子一支、一字型
    螺絲起子一支及自備之手電筒一個，共同竊取廢車場內之輪圈蓋四個、車頭大燈
    一組，得手後，旋經警據報當場查獲，並扣得丙○○攜帶供其行竊所用之尖嘴鉗
    一把、十字型螺絲起子一支、一字型螺絲起子一支、手電筒一個。
二、案經甲○○訴由台南縣警察局歸仁分局報請台灣台南地方法院檢察署檢察官偵查
    後聲請以簡易判決處刑。
    理  由
一、訊據被告丙○○、丁○○固坦承於右揭時、地持上開工具，在被害人甲○○經營
    之廢車場內拆除場內廢車之輪圈蓋四個、車頭大燈一組，惟均矢口否認有何竊盜
    犯行，皆辯稱：之前有向老闆甲○○說要過去拆零件，所以當天才沒說；伊二人
    當天是有拆零件，但不是偷零件，且拆完後將零件放在地上，沒有帶走，伊二人
    之意乃隔天再向老闆說云云。按刑法第三百二十條第一項竊盜罪之成立要件，客
    觀上須未違背他人意願之客觀情形下，就他人對動產所原有之持有狀態加以瓦解
    並從新建立支配管領力之行為；主觀上則有為自己不法所有之意圖，亦即行為人
    就其對物之取得並無法律上原因一事有所認知，而企圖將他人支配管領下之動產
    加以移轉並僭行所有權人地位之心態，為要件。本件被告二人均於前開行為前確
    實未經被害人甲○○同意，將甲○○所有、置於廢車場內廢車上之輪圈蓋四個、
    車頭大燈一組拆卸後置於自己管領支配之下等情，業據被告二人迭於警訊、偵查
    及本院審理時供承明確，復經證人甲○○證述無訛，並有贓物認領保管單一紙附
    卷可稽，應堪信此部分事實為真。被告二人雖均以前詞置辯，惟查：
（一）證人即被害人甲○○於本院審理時證稱：以前丙○○曾有在白天時來拆過零件
      ，他們都是自己帶工具來拆，因廢車場早上有師父在場內，若是晚上伊則不要
      ，到晚上伊會將車堵在門口，不讓人進來等語（參見本院九十一年一月十六日
      審判筆錄），是依該廢車場之交易慣例，縱有顧客自行攜帶工具前往拆卸零件
      之情形，惟自應於「白天」為之，廢車場內之管理者始知顧客拆卸時間及所拆
      卸之零件為何，以便當場估價結算，尚未與社會交易常情不符。是被告二人於
      夜間九時三十分許始前往廢車場拆卸零件，本已不符社會交易常情及上開廢車
      場之交易慣例。被告二人如前曾至上開廢車場有交易往來，豈有疏忽之理，加
      以被害人甲○○已於晚上將車堵在廢車場門口，即有停止營業並禁止他人侵入
      竊取財物之意，亦即上開廢車場內之廢車於前揭時間應已置於廢車場管理者之
      支配管領之下，一般人一見即明，被告二人當晚見此情景，亦當知悉此情，竟
      仍捨此不顧，踏越置於門口車輛之保險桿而遽然進入廢車場內，此業據被告丙○○於警訊時供述明白，則被告二人於案發當天夜間之行為，顯然已不符社會
      交易常情及廢車場之交易慣例已如前述，又遽而置所有權人支配管領之表徵於
      不顧，顯有僭行所有權人地位之心態。
（二）又被害人甲○○於本院審理時雖證述：「‧‧‧約在事後丙○○的父親有來找
      我說起：『在半個月前有跟我說其兒子會帶人來拆轎車零件』，我才想起，‧
      ‧‧」等語。惟查，被害人甲○○上開證言，並未見其於警訊初始即提出，反
      見其於警訊時堅持提出竊盜告訴，有警訊筆錄可稽，詎在本院審理時，始為上
      開證言，已不符常情。再者，對於究係何人向被害人甲○○提出要到廢車場拆
      廢車零件一節，被害人甲○○之證述為：「丙○○的父親在半個月前有跟我說
      ‧‧‧」等語，核與被告丙○○供稱：「三、四天前曾到李老闆廢車場看到與
      丁○○車子同型的零件，有跟老闆說約八月三十一日下午去拆‧‧‧」等語並
      不相符，相互參酌，足見被害人甲○○上開證言，顯係事後迴護被告之詞，不
      足採信。
（三）又被告二人雖於本院審理時均辯稱：拆完後將零件放在地上，並沒有想要帶走
      ，隔天再向老闆說要買的零件云云。然被告二人對該有利於己之事實，於警訊
      、偵查中均未曾提及，且證人即當天查獲之員警乙○○於本院審理時證稱：「
      他們說零件要先帶回去，隔天才要跟老闆說。」等情無訛，是被告二人所言之
      可信度，已遭質疑，何況被告二人如確係隔天欲再向老闆甲○○結算說明前一
      日所拆卸之零件，則大可於隔日再行前往拆卸零件，何須急忙於前一日晚上將
      零件拆卸完畢，又不將之攜帶回家，如此豈非多此一舉，是被告二人此部分之
      辯述，顯係避重就輕之詞，亦不足採。
（四）參以證人即當天查獲之員警乙○○於本院審理時結證：「因有人報案，我們到
      現場，起先是我們巡邏車兩人先到，後來又支援三人，兩個在門外守著，我們
      三個警員拿兩支手電筒從廢車場前面一直找到最後面，發現有人蹲躲在車子後
      面，我們認為他們是躲，因我們警車到時，警車上的警示燈一直亮著，被告兩
      人應可以判定有人進來，我們在場內找了約五分鐘，我看到他們已拆好零件放
      在他們蹲的旁邊，工具則放在地上；被告看到我們並沒有主動站起來，是我們
      叫他們說『我們已看到你們，你們不要再躲了』，被告兩人才站出來」等情觀
      之，被告二人實無從辯稱不知警方已到達廢車場之理，且於警方到達現場後，
      不但未立即起身且說明緣由，反而依舊蹲於車後，待警方不斷搜尋始發現，則
      被告二人無非有畏罪藏匿之嫌，是被告丁○○所辯：因有車擋住，所以也沒有
      很注意看外面云云，自難以採信。
（五）綜上各情，足認被告二人既有違反被害人甲○○意願，就甲○○對廢車所原有
      之持有狀態加以拆卸瓦解，並從新建立支配管領力之行為，復有僭行管理人所
      有權地位之心態，參諸前揭說明，被告前開所辯，乃臨訟卸責之詞，洵不足採
      。本件事證明確，被告犯行，洵堪認定。
二、按刑法第三百二十一條第一項第三款攜帶凶器竊盜罪，不以被告持有凶器行竊之
    際，主觀上有無傷人之犯意為必要，只要其持有之器械客觀上具有傷人之危險性
    即為已足。查被告二人自承其拆卸零件時持有尖嘴鉗一把、十字型螺絲起子一支
    、一字型螺絲起子一支等語，是上開工具客觀上顯具有危險性，而足以對人生命
    、身體產生危害，自屬凶器無疑，被告二人持有客觀上可供兇器使用之上開工具
    行竊，核其所為，係犯刑法第三百二十一條第一項第三款之加重竊盜罪。原審認
    被告二人涉犯加重竊盜罪，事證明確，應予適用刑法第三百二十一條第一項第三
    款、刑法第二十八條、第四十一條第一項前段、第三十八條第一項第二款，罰金
    罰鍰提高標準條例第二條，分別量處被告二人有期徒刑陸月，併均諭知易科罰金
    之折算標準，其認事用法及量刑均屬妥適，被告二人上訴意旨指摘原判決不當，
    為無理由，應予駁回。惟本院審酌被告丙○○、丁○○前未曾受有期徒刑以上刑
    之宣告，有臺灣臺南地方法院檢察署刑案資料查註紀錄表及台灣高等法院被告全
    國前案紀錄表各一件在卷可按，且其年紀尚輕，思慮淺薄，被害人亦表明願意原
    諒被告二人，是被告二人經此偵審程序及科刑教訓後，當知警惕而無再犯之虞，
    本院認所宣告之刑，以暫不執行為適當，爰併予宣告緩刑二年，以啟自新。
據上論斷，應依刑事訴訟法第四百五十五條之一第一項、第三項、第三百六十八條，
刑法第七十四條第一款，判決如主文。
本案經檢察官張太龍到庭執行職務
中      華      民      國    九十一    年      一      月     三十     日
                                臺灣臺南地方法院刑事第四庭
                                  審判長法  官  簡  慧  娟
                                        法  官  張  瑛  宗
                                        法  官  陳  燁  真
右正本證明與原本無異。
如不服本判決，應於判決送達後十日內向本院提出上訴狀( 應附繕本 )。
                                        書記官  黃  富  煜
中      華      民      國    九十一    年      一      月     三十     日
